---
title: "AppSheet Converter"
format: dashboard
theme: sandstone
execute: 
  echo: false
server: shiny
---

```{r}
#| context: setup
#| include: false
rm(list=ls())
gc()

library(dplyr)
library(tidyr)
library(openxlsx)
library(janitor)
library(readxl)

```

# {.sidebar}

**_AppSheet Converter_ 2025**

Dibuat dengan __R__.

_Last Update_: 12 Juni 2025

[ikanx101.com](ikanx101.com)

# CONVERTER

## Row

### Column {width = 50%}

::: {style="font-size: 90%;"}
_Converter_ ini dibuat untuk mengubah data hasil _input_ __AppSheet: Call__ ke bentuk tabular yang lebih _excel-user-friendly_.

Cara pakai:

1. Klik tombol `Connect` pada pojok kanan atas untuk menyalakan _server cloud Google Colab_.
1. _Upload_ dua _files_ yang dibutuhkan, yakni:
    - Data __AppSheet: Call__. Nama _sheet_ tempat data yang hendak dikonversi: `Merchandise`. Diharapkan penamaan _sheet_ ini __tidak berubah__.
    - Data _master item_.
1. Klik `Run all`.
1. Tunggu hingga proses selesai (sampai muncul pesan `PROSES SELESAI`). Kira-kira akan memakan waktu 5-10 menit.
1. Silakan _download file_ hasil.
:::

```{r}
#| title: "Converter CALL"

fileInput('nama_file_utama', 'Pilih file: raw data AppSheet')
fileInput('nama_file_harga', 'Pilih file: database harga')

# kita bikin button
actionButton("do", "Run all")

# download parameter
downloadButton("download_call", "Download Hasil Konversi")

```


### Column {width = 50%}

Lalala

---



```{r}
#| context: server
output$distPlot <- renderPlot({
   x <- faithful[, 2]  # Old Faithful Geyser data
   bins <- seq(min(x), max(x), length.out = input$bins + 1)
   hist(x, breaks = bins, col = 'darkgray', border = 'white',
        xlab = 'Waiting time to next eruption (in mins)',
        main = 'Histogram of waiting times')
})
```
