---
title: "AppSheet Converter"
format: dashboard
theme: yeti
execute: 
  echo: false
server: shiny
---

```{r}
#| context: setup
#| include: false
rm(list=ls())
gc()

library(dplyr)
library(tidyr)
library(openxlsx)
library(janitor)
library(readxl)
library(bslib)
library(readxl)
library(expss)
library(reshape2)
library(shiny)

```

# {.sidebar}

**_AppSheet Converter_ 2025**

Digunakan untuk mengkonversi data _input_ dari aplikasi _Appsheet_ tim __Distribution Development Nutrifood__.

Dibuat dengan __R__.

_Last Update_: 2025-06-16 01:07:36 UTC

[ikanx101.com](https://ikanx101.com/)

# _CONVERTER_ Nasional

## Row

### Column {width = 50%}

_Converter_ ini dibuat untuk mengubah data hasil _input_ __AppSheet: Call__ ke bentuk tabular yang lebih _excel-user-friendly_.

::: {style="font-size: 80%;"}
__Cara pakai:__

1. _Upload_ dua _files_ yang dibutuhkan, yakni:
    - Data __AppSheet: Call__. Nama _sheet_ tempat data yang hendak dikonversi: `Merchandise`. Diharapkan penamaan _sheet_ ini __tidak berubah__.
    - Data _master item_.
1. Klik `Run all`.
1. Tunggu hingga proses selesai (sampai muncul pesan `PROSES SELESAI`). Kira-kira akan memakan waktu sekitar 5 menit.
1. Silakan _download file_ hasil konversi.

__Keterangan__: Nama _files_ yang di-_upload_ bebas tidak ditentukan tapi nama _sheet_ yang hendak dikonversi harus bernama `Merchandise`.
:::

```{r}
#| title: "Converter CALL"

fileInput('nama_file_call', 'Pilih file: raw data AppSheet: CALL')
fileInput('nama_file_master', 'Pilih file: database harga')

# kita bikin button
actionButton("run_1", "Run all")
textOutput("txt_1")

# download parameter
downloadButton("download_call", "Download Hasil Konversi")

```


### Column {width = 50%}

_Converter_ ini dibuat untuk mengubah data hasil _input_ __AppSheet: MDS__ ke bentuk tabular yang lebih _excel-user-friendly_.

::: {style="font-size: 80%;"}
__Cara pakai:__

1. _Upload_ _file_ yang dibutuhkan, yakni:
    - Data __AppSheet: MDS__.
    - Masukkan __nama *sheet*__ yang hendak diproses.
1. Klik `Run all`.
1. Tunggu hingga proses selesai (sampai muncul pesan `PROSES SELESAI`). Kira-kira akan memakan waktu 5 menit.
1. Silakan _download file_ hasil konversi.

__Keterangan__: Nama _file_ yang di-_upload_ bebas tidak ditentukan.
:::

```{r}
#| title: "Converter MDS"

fileInput('nama_file_mds', 'Pilih file: raw data AppSheet: MDS')
textInput('nama_sheet_mds', 'Nama sheet yang hendak diproses:')

# kita bikin button
actionButton("run_2", "Run all")
textOutput("txt_2")

# download parameter
downloadButton("download_mds", "Download Hasil Konversi")

```

# _CONVERTER_ Jawa Timur

## Row 

### Column {width = 40%}

_Converter_ ini dibuat untuk mengkonversi langsung __tiga *sheets*__ yang ada pada data tarikan __AppSheet__ dari tim DD Jawa Timur. Proses kerjanya adalah dengan _merging_ dan _enriching_ data pada _sheets_: `Order`, `Call`, dan `Merchandise` untuk kemudian di-_convert_ ke dalam satu _output file_ berformat Excel.

__Cara pakai:__

1. _Upload_ _files_ yang dibutuhkan, yakni:
    - Data tarikan __AppSheet__.
        - Perhatikan bahwa penamaan _sheets_ yang hendak diproses (`Order`, `Call`, dan `Merchandise`) __tidak boleh berubah sama sekali__. Seandainya ada perubahan, silakan kontak saya untuk penyesuaian.
    - Data __*Master Item*__.
        - Perhatikan bahwa _database_ _master item_ berada di _sheet_ bernama `Product`.
1. Klik `Run all`.
1. Tunggu hingga proses selesai (sampai muncul pesan `PROSES SELESAI`). Kira-kira akan memakan waktu 5-15 menit.
1. Silakan _download file_ hasil konversi.

__Keterangan__: 

1. Nama _file_ yang di-_upload_ bebas tidak ditentukan.
1. Batas _filesize_-nya 10 MB.
1. Oleh karena __urutan kolom *output* selalu tetap, maka penamaan kolom jangan sampai berubah *ya*__.

### Column {width = 40%}

```{r}
#| title: "Converter Jawa Timur"

fileInput('nama_file_jatim_app', 'Pilih file: raw data AppSheet: Jawa Timur')
fileInput('nama_file_jatim_master', 'Pilih file: Master Item')

# kita bikin button
actionButton("run_3", "Run all")
textOutput("txt_3")

# download parameter
downloadButton("download_jatim", "Download Hasil Konversi")

```

### Column {width = 30%}

__Catatan__

Jika _filesize_ yang hendak di-_convert_ memiliki ukuran > 10 MB, silakan menggunakan _converter_ di [__Google Colab__ berikut ini](https://colab.research.google.com/drive/1q3bS-dzvABDz9-KywnzrDGJHlD_YOlZ7?usp=sharing).

Oleh karena datanya besar dan diproses menggunakan _server_ Google, jadi harap bersabar ya.

```{r}
#| context: server

options(shiny.maxRequestSize=10*1024^2)

# ===========================================================
# ini adalah untuk menambah progress bar
# tombol run_1
text         <- reactiveVal()
output$txt_1 <- renderText({ text() })

observe({
  withProgress( 
    message = 'Proses konversi sedang berlangsung!', 
    detail  = 'Sabar ya...', 
    value   = 0, 
    {
      for (i in 1:40) { 
        incProgress(1/40) 
        Sys.sleep(runif(1,0.25,.5)) 
      } 
      text("CALL Sudah selesai!") 
    } 
  ) 
 }) |> bindEvent(input$run_1)

# tombol run_2
text         <- reactiveVal()
output$txt_2 <- renderText({ text() })

observe({
  withProgress( 
    message = 'Proses konversi sedang berlangsung!', 
    detail  = 'Sabar ya...', 
    value   = 0, 
    {
      for (i in 1:40) { 
        incProgress(1/40) 
        Sys.sleep(runif(1,0.15,.5))
      } 
      text("MDS Sudah selesai!") 
    } 
  ) 
 }) |> bindEvent(input$run_2)

# tombol run_3
text         <- reactiveVal()
output$txt_3 <- renderText({ text() })

observe({
  withProgress( 
    message = 'Proses konversi sedang berlangsung!', 
    detail  = 'Sabar ya...', 
    value   = 0, 
    {
      for (i in 1:100) { 
        incProgress(1/100) 
        Sys.sleep(runif(1,0.35,.6)) 
      } 
      text("Jatim Sudah selesai!") 
    } 
  ) 
 }) |> bindEvent(input$run_3)
# ===========================================================
  

# ===========================================================
# converter pertama
data_konversi_1 = reactive({
  # extract data target utama
  sht  = "Merchandise"
  df   = read_excel(input$nama_file_call$datapath,
                    sheet = sht,col_types = "text")
  
  nama_kol    = colnames(df)
  batas_akhir = which(nama_kol == "Durasi")

  # kita save dulu variabel yang baru
  df_baru = 
    df %>% 
    select(`ID Merch`,`Firestart NS`,`Firestart Hilo`,`Status Sekolah`) %>% 
    mutate(`Tipe Transaksi` = "AV") %>% 
    relocate(`Tipe Transaksi`,.after = `ID Merch`)
  
  id_penting  = 1:batas_akhir
  kol_penting = nama_kol[id_penting]
  
  df_1 = df |> select(all_of(kol_penting))
  
  kol_penting = nama_kol[2:batas_akhir]
  df_2 = 
    df |> 
    select(-all_of(kol_penting)) |> 
    reshape2::melt(id.vars = "ID Merch") |> 
    filter(!grepl("sku|tier|fire|status",variable,ignore.case = T)) |> 
    mutate(variable = as.character(variable)) |> 
    rename("Nama Item" = variable,
           Status      = value) 
  
  # ambil master item
  df_master = 
    read_excel(input$nama_file_master$datapath) |> 
    janitor::clean_names() |> 
    select(item_group,category,brand) |> 
    rename("Nama Item" = item_group,
           Brand       = brand,
           Category    = category)
  
  df_3 = df_2 |> merge(df_master,all.x = T)

  # ini adalah df_final nya
  df_final = 
    df_1 |> 
    merge(df_3) |> 
    relocate(Brand,.after = "Durasi") |> 
    relocate(Category,.after = "Brand") |> 
    relocate(`Nama Item`,.after = "Category") |> 
    # revisi 7 maret
    filter(!Status %in% c("Tidak Jual")) |> 
    filter(Status != "<NA>")
  
  df_final = df_final |> merge(df_baru)
  
  df_final$Tanggal = as.Date(as.numeric(df_final$Tanggal),
                             origin = "1900-01-01")
  df_final$Tanggal = df_final$Tanggal - 2
  
  # sekarang kita akan pecah ya
  marker      = nrow(df_final)
  batas_pisah = 10^6

  if(marker < batas_pisah){
    output = list(df_final)
  }
  if(marker > batas_pisah){
    output_1 = df_final[1:batas_pisah,]
    output_2 = df_final[(batas_pisah + 1):marker,]
    output   = list(output_1,output_2)
  }
  
  return(output)
})

# fungsi untuk download data
data_call = data_konversi_1
output$download_call <- downloadHandler(
        filename = function() {
            paste0("Converted AppSheet Call ", Sys.time(), ".xlsx")
        },
        content = function(file) {
            # Membuat workbook baru
            wb <- createWorkbook()
            
            for(ikanx in 1:length(data_call())){
              sh = addWorksheet(wb, paste0("Sheet ",ikanx))
              xl_write(data_call()[ikanx], wb, sh)
            }
            
            # Menyimpan workbook ke file
            saveWorkbook(wb, file)
        }
    )
# ===========================================================    


# ===========================================================
# converter kedua
data_konversi_2 = reactive({
  # data MDS masuk
  # file = "MDS MODERN (2).xlsx"
  sht  = input$nama_sheet_mds %>% as.character()

  df = read_excel(input$nama_file_mds$datapath,sheet = sht)

  nama_kol    = colnames(df)
  batas_akhir = which(nama_kol == "Klasifikasi Customer")
  
  id_penting  = 1:batas_akhir
  kol_penting = nama_kol[id_penting]
  
  df_1 = df |> select(all_of(kol_penting))
  
  kol_penting = nama_kol[2:batas_akhir]
  df_2 = 
    df |> 
    select(-all_of(kol_penting)) |> 
    reshape2::melt(id.vars = "ID") |> 
    mutate(variable = as.character(variable)) |>
    filter(value != "N/A") |> 
    filter(value != "Tidak Jual") |> 
    rename("Products"      = variable,
           "Status Produk" = value) 
  
  df_final = 
    df_1 |> 
    merge(df_2) |> 
    janitor::clean_names() |> 
    mutate(amount = 0) |> 
    mutate(brand = case_when(
      grepl("hi lo",products,ignore.case = T) ~ "Hi Lo",
      grepl("l-men",products,ignore.case = T) ~ "L-Men",
      grepl("ns",products,ignore.case = T) ~ "NutriSari",
      grepl("ts",products,ignore.case = T) ~ "Tropicana Slim",
      grepl("hi lo",products,ignore.case = T) ~ "Hi Lo"
    )) |> 
    select(tanggal,nama_mds_spg,region,klasifikasi_customer,customer_name,customer_code,
           products,amount,status_produk,brand,divisi)
  
  colnames(df_final) = c("Submission Date",
                         "Pic","Area",
                         "Klasifikasi Customer",
                         "Customer Name",
                         "Customer Code",
                         "Products",
                         "Amount",
                         "Status Produk",
                         "Brand",
                         "DIV")
  
  # sekarang kita akan pecah ya
  marker      = nrow(df_final)
  batas_pisah = 10^6

  if(marker < batas_pisah){
    output = list(df_final)
  }
  if(marker > batas_pisah){
    output_1 = df_final[1:batas_pisah,]
    output_2 = df_final[(batas_pisah + 1):marker,]
    output   = list(output_1,output_2)
  }
  return(output)
})

# fungsi untuk download data
data_mds = data_konversi_2
output$download_mds <- downloadHandler(
        filename = function() {
            paste0("Converted AppSheet MDS ", Sys.time(), ".xlsx")
        },
        content = function(file) {
            # Membuat workbook baru
            wb <- createWorkbook()
            
            for(ikanx in 1:length(data_mds())){
              sh = addWorksheet(wb, paste0("Sheet ",ikanx))
              xl_write(data_mds()[ikanx], wb, sh)
            }
            
            # Menyimpan workbook ke file
            saveWorkbook(wb, file)
        }
    )
# ===========================================================  




# ===========================================================  
# converter ketiga
# fungsi untuk download data
data_konversi_3 = reactive({
  
  # =========================================================
  # kita mengambil master data item
  file = input$nama_file_jatim_master$datapath
  sht  = "Product"
  df_master = 
    read_excel(file,sheet = sht) |> 
    janitor::clean_names() |> 
    select(item_group,category,brand) |> 
    rename("Nama Item" = item_group,
           Brand       = brand,
           Category    = category)
  # =========================================================
  
  
  # =========================================================
  # sekarang kita ambil data utamanya
  file = input$nama_file_jatim_app$datapath
  sht  = c("Order","Call","Merchandise")
  
  # kita ambil data order, call, dan merchandise
  df_order = 
    read_excel(file,sheet = sht[1]) %>% 
    janitor::clean_names() %>% 
    mutate(tanggal = as.Date(tanggal,"%Y-%m-%d"))
  colnames(df_order) = read_excel(file,sheet = sht[1]) %>% colnames()
  
  df_call = 
    read_excel(file,sheet = sht[2]) %>% 
    janitor::clean_names() %>% 
    mutate(check_in  = as.POSIXlt(check_in, format="%Y-%m-%d %H:%M:%S")) %>% 
    mutate(check_in  = format(check_in,"%H:%M:%S")) %>% 
    mutate(check_out = as.POSIXlt(check_out, format="%Y-%m-%d %H:%M:%S")) %>% 
    mutate(check_out = format(check_out,"%H:%M:%S")) %>% 
    mutate(durasi    = as.POSIXlt(durasi, format="%Y-%m-%d %H:%M:%S")) %>% 
    mutate(durasi    = format(durasi,"%H:%M:%S")) %>% 
    mutate(tanggal   = as.Date(tanggal,"%Y-%m-%d"))
  colnames(df_call) = read_excel(file,sheet = sht[2]) %>% colnames()
  
  df_av = 
    read_excel(file,sheet = sht[3]) %>% 
    janitor::clean_names() %>% 
    mutate(tanggal = as.Date(tanggal,"%Y-%m-%d"))
  colnames(df_av) = read_excel(file,sheet = sht[3]) %>% colnames()
  # =========================================================
  
  # =========================================================
  # sekarang kita akan ambil gabung call dan order
  df_order$`Tipe Transaksi` = "Call"
  
  df_call_order = 
    df_call %>% 
    select(`ID Call`,`Check In`,
           `Nama Cluster Firestart`,
           `Koordinat RO`,`Koordinat Call`,`Jarak (Meter)`,`Kesesuaian Titik`,
           `Check Out`,`Durasi`)
  
  df_gabung = merge(df_order,df_call_order,by = "ID Call") %>% distinct()
  
  df_gabung_1 =
    df_gabung %>% 
    mutate(`Peserta Display Wow Operator` = NA,
           `Peserta Loyalty Sachet`       = NA,
           `Project OTG`                  = NA,
           `Nama Distributor`             = NA,
           `Kecamatan Distributor`        = NA,
           `Project 1`                    = NA,
           `Project 2`                    = NA,
           `Status AV`                    = NA,
           `Berat(Gram)`                  = NA,
           `Firestart NS`                 = NA,
           `Firestart Hilo`               = NA
           ) %>% 
    mutate(`Status Sekolah` = ifelse(Sekolah == "Bukan Sekolah",FALSE,TRUE)) %>% 
    select(`ID Order`,`ID Call`,`Check In`,`Tanggal`,`Bulan`,`ID MDS`,`Nama MDS`,
           `PIC`,`Area MDS`,`Region MDS`,`Kode Customer`,`Nama Customer`,
           `Kecamatan`,`Kabupaten`,`Provinsi`,`Alamat`,`Detail Klasifikasi`,
           `Klasifikasi`,`Tipe Customer`,`Sekolah`,`Nama Cluster Firestart`,
           `Koordinat RO`,`Koordinat Call`,`Jarak (Meter)`,`Kesesuaian Titik`,
           `Peserta Display Wow Operator`,`Peserta Loyalty Sachet`,`Project OTG`,
           `Nama Distributor`,`Kecamatan Distributor`,`Project 1`,`Project 2`,
           `Check Out`,`Durasi`,`Brand`,`Category`,`Nama Item`,`Qty`,`Value`,
           `Status AV`,`Berat(Gram)`,`Tipe Transaksi`,`Firestart NS`,`Firestart Hilo`,
           `Status Sekolah`)
  # =========================================================
  
  
  # =========================================================
  # sekarang kita akan gabung av dan merchandise
  df_av_merch = 
    df_av %>% 
    select(`ID Merch`,`ID Call`,`Tanggal`,`Bulan`,`ID MDS`,`Nama MDS`,`PIC`,
           `Area MDS`,`Region MDS`,`Kode Customer`,`Nama Customer`,`Kecamatan`,
           `Kabupaten`,`Provinsi`,`Alamat`,`Detail Klasifikasi`,`Klasifikasi`,
           `Tipe Customer`,`Sekolah`) %>% 
    rename(`ID Order` = `ID Merch`) %>% 
    mutate(`Tipe Transaksi` = "AV") %>% 
    mutate(`Peserta Display Wow Operator` = NA,
           `Peserta Loyalty Sachet`       = NA,
           `Project OTG`                  = NA,
           `Nama Distributor`             = NA,
           `Kecamatan Distributor`        = NA,
           `Project 1`                    = NA,
           `Project 2`                    = NA,
           `Status AV`                    = NA,
           `Berat(Gram)`                  = NA,
           `Firestart NS`                 = NA,
           `Firestart Hilo`               = NA) %>% 
    mutate(`Status Sekolah` = ifelse(Sekolah == "Bukan Sekolah",FALSE,TRUE))
  
  batas       = "Tier Lokalate & Wdank"
  batas_hapus = 2:which(colnames(df_av) == batas)
  
  df_av_produk = 
    df_av[-batas_hapus] %>% 
    rename(`ID Order` = `ID Merch`) %>% 
    melt(id.vars = "ID Order",na.rm = T) %>% 
    filter(value > 0) %>% 
    rename("Nama Item" = variable) %>% 
    rename(Qty = value) %>% 
    merge(df_master) %>% 
    mutate(Value = NA)
  
  df_av_order = 
    df_call %>% 
    select(`ID Call`,`Check In`,
           `Nama Cluster Firestart`,
           `Koordinat RO`,`Koordinat Call`,`Jarak (Meter)`,`Kesesuaian Titik`,
           `Check Out`,`Durasi`)
  
  df_gabung_order_1 = merge(df_av_merch,df_av_order,by = "ID Call") %>% distinct()
  df_gabung_2       = merge(df_gabung_order_1,df_av_produk,by = "ID Order") %>% distinct()
  
  df_gabung_2 = 
    df_gabung_2 %>% 
    select(`ID Order`,`ID Call`,`Check In`,`Tanggal`,`Bulan`,`ID MDS`,`Nama MDS`,
           `PIC`,`Area MDS`,`Region MDS`,`Kode Customer`,`Nama Customer`,
           `Kecamatan`,`Kabupaten`,`Provinsi`,`Alamat`,`Detail Klasifikasi`,
           `Klasifikasi`,`Tipe Customer`,`Sekolah`,`Nama Cluster Firestart`,
           `Koordinat RO`,`Koordinat Call`,`Jarak (Meter)`,`Kesesuaian Titik`,
           `Peserta Display Wow Operator`,`Peserta Loyalty Sachet`,`Project OTG`,
           `Nama Distributor`,`Kecamatan Distributor`,`Project 1`,`Project 2`,
           `Check Out`,`Durasi`,`Brand`,`Category`,`Nama Item`,`Qty`,`Value`,
           `Status AV`,`Berat(Gram)`,`Tipe Transaksi`,`Firestart NS`,`Firestart Hilo`,
           `Status Sekolah`)
  
  df_final = rbind(df_gabung_1,df_gabung_2)
  # =========================================================
  
  # sekarang kita akan pecah ya
  marker = nrow(df_final)
  batas_pisah = 300000
  
  if(marker < batas_pisah){
    output = list(df_final)
  }
  if(marker > batas_pisah){
    output_1 = df_final[1:batas_pisah,]
    output_2 = df_final[(batas_pisah + 1):marker,]
    output   = list(output_1,output_2)
  }

  return(output)
})

# fungsi untuk download data
data_jatim = data_konversi_3
output$download_jatim <- downloadHandler(
    filename = function() {
        paste0("Converted AppSheet JATIM ", Sys.time(), ".xlsx")
    },
    content = function(file) {
        wb <- createWorkbook()
        n_sheets <- length(data_jatim())
        
        withProgress(
            message = 'Membuat file Excel... Sabar ya...',
            value = 0, {
                for(ikanx in 1:n_sheets) {
                    incProgress(1/n_sheets, 
                                detail = paste("Sheet", ikanx))
                    
                    sh <- addWorksheet(wb, paste0("Sheet ", ikanx))
                    xl_write(data_jatim()[[ikanx]], wb, sh)
                }
                
                saveWorkbook(wb, file)
            }
        )
    }
)

# ===========================================================  
```

