---
title: "AppSheet Converter"
format: dashboard
theme: spacelab
execute: 
  echo: false
server: shiny
---

```{r}
#| context: setup
#| include: false
rm(list=ls())
gc()

library(dplyr)
library(tidyr)
library(openxlsx)
library(janitor)
library(readxl)
library(bslib)
library(readxl)

```

# {.sidebar}

**_AppSheet Converter_ 2025**

Digunakan untuk mengkonversi data _input_ dari aplikasi _Appsheet_ tim __Distribution Development Nutrifood__.

Dibuat dengan __R__.

_Last Update_: 12 Juni 2025

[ikanx101.com](https://ikanx101.com/)

# CONVERTER

## Row

### Column {width = 50%}

_Converter_ ini dibuat untuk mengubah data hasil _input_ __AppSheet: Call__ ke bentuk tabular yang lebih _excel-user-friendly_.

::: {style="font-size: 80%;"}

Cara pakai:

1. _Upload_ dua _files_ yang dibutuhkan, yakni:
    - Data __AppSheet: Call__. Nama _sheet_ tempat data yang hendak dikonversi: `Merchandise`. Diharapkan penamaan _sheet_ ini __tidak berubah__.
    - Data _master item_.
1. Klik `Run all`.
1. Tunggu hingga proses selesai (sampai muncul pesan `PROSES SELESAI`). Kira-kira akan memakan waktu sekitar 5 menit.
1. Silakan _download file_ hasil konversi.

__Keterangan__: Nama _files_ yang di-_upload_ bebas tidak ditentukan tapi nama _sheet_ yang hendak dikonversi harus bernama `Merchandise`.
:::

```{r}
#| title: "Converter CALL"

fileInput('nama_file_call', 'Pilih file: raw data AppSheet: CALL')
fileInput('nama_file_master', 'Pilih file: database harga')

# kita bikin button
actionButton("run_1", "Run all")
textOutput("txt_1")

# download parameter
downloadButton("download_call", "Download Hasil Konversi")

```


### Column {width = 50%}

_Converter_ ini dibuat untuk mengubah data hasil _input_ __AppSheet: MDS__ ke bentuk tabular yang lebih _excel-user-friendly_.

::: {style="font-size: 80%;"}
Cara pakai:

1. _Upload_ _file_ yang dibutuhkan, yakni:
    - Data __AppSheet: MDS__.
1. Klik `Run all`.
1. Tunggu hingga proses selesai (sampai muncul pesan `PROSES SELESAI`). Kira-kira akan memakan waktu 5 menit.
1. Silakan _download file_ hasil konversi.

__Keterangan__: Nama _file_ yang di-_upload_ bebas tidak ditentukan.
:::

```{r}
#| title: "Converter MDS"

fileInput('nama_file_mds', 'Pilih file: raw data AppSheet: MDS')
textInput('nama_sheet_mds', 'Nama sheet yang hendak diproses:')

# kita bikin button
actionButton("run_2", "Run all")
textOutput("txt_2")

# download parameter
downloadButton("download_mds", "Download Hasil Konversi")

```

```{r}
#| context: server

# ===========================================================
# ini adalah untuk menambah progress bar
# tombol run_1
text         <- reactiveVal()
output$txt_1 <- renderText({ text() })

observe({
  withProgress( 
    message = 'Proses konversi sedang berlangsung!', 
    detail  = 'Sabar ya...', 
    value   = 0, 
    {
      for (i in 1:40) { 
        incProgress(1/40) 
        Sys.sleep(0.25) 
      } 
      text("CALL Sudah selesai!") 
    } 
  ) 
 }) |> bindEvent(input$run_1)

# tombol run_2
text         <- reactiveVal()
output$txt_2 <- renderText({ text() })

observe({
  withProgress( 
    message = 'Proses konversi sedang berlangsung!', 
    detail  = 'Sabar ya...', 
    value   = 0, 
    {
      for (i in 1:40) { 
        incProgress(1/40) 
        Sys.sleep(0.15) 
      } 
      text("MDS Sudah selesai!") 
    } 
  ) 
 }) |> bindEvent(input$run_2)
# ===========================================================
  

# ===========================================================
# converter pertama
data_konversi_1 = reactive({
  # extract data target utama
  sht  = "Merchandise"
  df   = read_excel(input$nama_file_call$datapath,
                    sheet = sht,col_types = "text")
  
  nama_kol    = colnames(df)
  batas_akhir = which(nama_kol == "Durasi")

  # kita save dulu variabel yang baru
  df_baru = 
    df %>% 
    select(`ID Merch`,`Firestart NS`,`Firestart Hilo`,`Status Sekolah`) %>% 
    mutate(`Tipe Transaksi` = "AV") %>% 
    relocate(`Tipe Transaksi`,.after = `ID Merch`)
  
  id_penting  = 1:batas_akhir
  kol_penting = nama_kol[id_penting]
  
  df_1 = df |> select(all_of(kol_penting))
  
  kol_penting = nama_kol[2:batas_akhir]
  df_2 = 
    df |> 
    select(-all_of(kol_penting)) |> 
    reshape2::melt(id.vars = "ID Merch") |> 
    filter(!grepl("sku|tier|fire|status",variable,ignore.case = T)) |> 
    mutate(variable = as.character(variable)) |> 
    rename("Nama Item" = variable,
           Status      = value) 
  
  # ambil master item
  df_master = 
    read_excel(input$nama_file_master$datapath) |> 
    janitor::clean_names() |> 
    select(item_group,category,brand) |> 
    rename("Nama Item" = item_group,
           Brand       = brand,
           Category    = category)
  
  df_3 = df_2 |> merge(df_master,all.x = T)

  # ini adalah df_final nya
  df_final = 
    df_1 |> 
    merge(df_3) |> 
    relocate(Brand,.after = "Durasi") |> 
    relocate(Category,.after = "Brand") |> 
    relocate(`Nama Item`,.after = "Category") |> 
    # revisi 7 maret
    filter(!Status %in% c("Tidak Jual")) |> 
    filter(Status != "<NA>")
  
  df_final = df_final |> merge(df_baru)
  
  df_final$Tanggal = as.Date(as.numeric(df_final$Tanggal),
                             origin = "1900-01-01")
  df_final$Tanggal = df_final$Tanggal - 2
        
  output = df_final 
  return(output)
})

# fungsi untuk download data
data_call = data_konversi_1
output$download_call <- downloadHandler(
        filename = function() {
            paste0("Converted AppSheet Call ", Sys.time(), ".xlsx")
        },
        content = function(file) {
            openxlsx::write.xlsx(data_call(), file)
        }
    )
# ===========================================================    


# ===========================================================
# converter kedua
data_konversi_2 = reactive({
  # data MDS masuk
  # file = "MDS MODERN (2).xlsx"
  sht  = input$nama_sheet_mds %>% as.character()

  df = read_excel(input$nama_file_mds$datapath,sheet = sht)

  nama_kol    = colnames(df)
  batas_akhir = which(nama_kol == "Klasifikasi Customer")
  
  id_penting  = 1:batas_akhir
  kol_penting = nama_kol[id_penting]
  
  df_1 = df |> select(all_of(kol_penting))
  
  kol_penting = nama_kol[2:batas_akhir]
  df_2 = 
    df |> 
    select(-all_of(kol_penting)) |> 
    reshape2::melt(id.vars = "ID") |> 
    mutate(variable = as.character(variable)) |>
    filter(value != "N/A") |> 
    filter(value != "Tidak Jual") |> 
    rename("Products"      = variable,
           "Status Produk" = value) 
  
  df_final = 
    df_1 |> 
    merge(df_2) |> 
    janitor::clean_names() |> 
    mutate(amount = 0) |> 
    mutate(brand = case_when(
      grepl("hi lo",products,ignore.case = T) ~ "Hi Lo",
      grepl("l-men",products,ignore.case = T) ~ "L-Men",
      grepl("ns",products,ignore.case = T) ~ "NutriSari",
      grepl("ts",products,ignore.case = T) ~ "Tropicana Slim",
      grepl("hi lo",products,ignore.case = T) ~ "Hi Lo"
    )) |> 
    select(tanggal,nama_mds_spg,region,klasifikasi_customer,customer_name,customer_code,
           products,amount,status_produk,brand,divisi)
  
  colnames(df_final) = c("Submission Date","Pic","Area","Klasifikasi Customer","Customer Name",
                         "Customer Code","Products","Amount","Status Produk","Brand","DIV")
  
  output = df_final
  return(output)
})

# fungsi untuk download data
data_mds = data_konversi_2
output$download_mds <- downloadHandler(
        filename = function() {
            paste0("Converted AppSheet MDS ", Sys.time(), ".xlsx")
        },
        content = function(file) {
            openxlsx::write.xlsx(data_mds(), file)
        }
    )
# ===========================================================  

```

